臺灣高等法院臺南分院民事裁定
109年度重抗字第43號
抗  告  人  台灣琭旦股份有限公司

法定代理人  陳雪貞  


代  理  人  朱從龍律師
相  對  人  有龍建設開發股份有限公司

法定代理人  邵明斌  
代  理  人  黃毓棋律師
複代理  人  顏宏律師  
上列當事人間請求交付塔位事件，對於民國（下同）109年9月1
日臺灣臺南地方法院109年度訴字第1014號所為裁定，關於核定
訴訟標的價額部分提起抗告，本院裁定如下：
    主  文
原裁定關於核定訴訟標的價額部分廢棄。
本件訴訟標的價額應核定為新臺幣（下同）6,930,000元。
抗告訴訟費用由相對人負擔。
    理  由
一、抗告意旨略以：抗告人起訴請求相對人應將坐落臺南市○區○
    ○段000○000○000○000地號土地上門牌號碼臺南市○區○○路000
    號之天都金寶塔（下稱系爭建物）之3樓孝區權狀號碼94都
    字第A0000000號至第A0000000號（下稱塔位權狀）之99格塔
    位（下稱系爭塔位）交付予抗告人永久使用，因相對人未提
    供系爭塔位確切而正確之市價，致原裁定以每格塔位150,00
    0元，共99格合計14,850,000元計算本件訴訟標的價額。惟
    相對人既認為抗告人並無塔位，自不應依相對人所提商品價
    目表（下稱系爭價目表）之塔位價格計算，而應以抗告人與
    第三人王松大實際成交之單格塔位價格25,000元計算，故本
    件訴訟標的價額應係2,475,000元（25,000×99=2,475,000元
    ）。退步言之，抗告人請他人於109年9月2日前往系爭建物
    現場，查知抗告人塔位權狀上之原3樓孝區即是位於目前系
    爭建物4樓之B區，而系爭建物4樓係指系爭價目表所列之3樓
    ，亦即系爭塔位係位於系爭價目表所列3樓之B區，則依系爭
    價目表所列3樓B區個人室之價格為50,000至90,000元，以平
    均價每格塔位70,000元計算，共99格塔位，訴訟標的價額應
    為6,930,000元。是原裁定關於訴訟標的價額之核定顯有違
    誤，爰請求廢棄原裁定等語。
二、按訴訟標的之價額，由法院核定；核定訴訟標的之價額，以
    起訴時之交易價額為準，無交易價額者，以原告就訴訟標的
    所有之利益為準，民事訴訟法第77條之1第1、2項定有明文
    。所謂訴訟標的，係指原告要求法院加以審判所主張或否認
    之法律關係，須結合其所主張之原因事實而為觀察。故就訴
    訟標的價額之核定，應以原告主張之法律關係及原因事實為
    準，縱被告否認有該法律關係及原因事實存在，其結論仍無
    不同。
三、經查：　
  ㈠本件抗告人於原審起訴時係依民法第179條及第184條第1項前
    段規定，聲明請求相對人將系爭塔位交付予抗告人永久使用
    。依抗告人主張之法律關係及原因事實觀之，其係主張系爭
    塔位均係位於系爭價目表所列3樓之B區（見本院卷第44-45
    頁筆錄）。則抗告人請求交付系爭塔位之訴訟標的價額，即
    應為其所主張系爭塔位所在位置之交易價金為準。而系爭價
    目表所列3樓之B區僅有個人室，其價格為50,000至90,000元
    不等（見原審卷第315頁），則以平均價每格塔位70,000元
    【計算式：（50,000＋90,000）÷2＝70,000】計算尚屬適當，
    99格之訴訟標的價額為6,930,000元【計算式：70,000×99＝6
    ,930,000】。至相對人於訴訟中否認有該法律關係及原因事
    實存在，對於依抗告人主張訴訟標的所核定之上開訴訟標的
    價額，則不生影響。
  ㈡準此，本件訴訟標的價額應核定為6,930,000元，原裁定核定
    為14,850,000元，即有未合。抗告意旨指摘本件訴訟標的價
    額應核定為2,475,000元云云，雖與本院上開計算不符，但
    訴訟標的價額之核定為職權事項，原裁定之核定既有不當，
    仍應由本院予以廢棄，並裁定如主文第2項所示。又原裁定
    關於核定訴訟標的價額部分既經廢棄，則原裁定關於命補繳
    裁判費部分即失其依附，應待訴訟標的價額核定確定後，重
    新命抗告人補繳，附此說明。
四、據上論結，本件抗告為有理由，裁定如主文。
中　　華　　民　　國　　110 　年　　1 　　月　　29　　日
                  民事第二庭  審判長法　官  高榮宏

                                    法　官  林富郎

                                    法　官  黃瑪玲
上為正本係照原本作成。
本裁定除以適用法規顯有錯誤為理由外，不得再抗告。如提再抗
告，應於收受送達後十日內向本院提出再抗告狀（須附繕本），
並繳納再抗告費新台幣一千元。
提起再抗告應委任律師或具有律師資格之人之委任狀；委任有律
師資格者，另應附具律師資格證書及釋明委任人與受任人有民事
訴訟法第466條之1第1項但書或第2項所定關係之釋明文書影本。
中　　華　　民　　國　　110 　年　　1 　　月　　29　　日

                                    書記官  蘭鈺婷
【附註】
民事訴訟法第495條之1第2項準用同法第466條之1第1、2項規定
：
⑴對於第二審判決上訴，上訴人應委任律師為訴訟代理人。但上
  訴人或其法定代理人具有律師資格者，不在此限。
⑵上訴人之配偶、三親等內之血親、二親等內之姻親，或上訴人
  為法人、中央或地方機關時，其所屬專任人員具有律師資格並
  經法院認為適當者，亦得為第三審訴訟代理人。
民事訴訟法第466條之2第1項：
  上訴人無資力委任訴訟代理人者，得依訴訟救助之規定，聲請
  第三審法院為之選任律師為其訴訟代理人。